【裁判字號】    99,交易,42
【裁判日期】    990531
【裁判案由】    公共危險
【裁判全文】
臺灣高雄地方法院刑事判決              99年度交易字第42號
公  訴  人  臺灣高雄地方法院檢察署檢察官
被      告  甲○○
上列被告因公共危險案件，經檢察官提起公訴（98年度偵字第
35394號），本院判決如下:
    主  文
甲○○犯不能安全駕駛動力交通工具罪，處有期徒刑肆月，如易
科罰金，以新臺幣壹仟元折算壹日。
    事  實
一、甲○○前於民國92年間，因毀棄損壞案件，經本院以92年度
    簡上字第765號判處有期徒刑2月，於93年4月14日易科罰金
    執行完畢，復於94年間，因公共危險案件，經本院以94年度
    交簡字第1104號判處拘役55日，於94年10月28日易科執畢出
    監（均不構成累犯）。詎仍不知悔改，明知服用酒類或其他
    相類之物，已不能安全駕駛動力交通工具之狀態時，不得駕
    駛動力交通工具，竟於98年10月28日晚間，在高雄縣鳳山市
    ○○路附近飲酒後，行為反應能力有所降低，已達不能安全
    駕駛動力交通工具之程度，猶不顧自身及公眾安危，騎乘車
    牌號碼XWW-636 號重型機車上路，並於同日21時45分許，行
    至高雄縣鳳山市○○路50號前，與前女友乙○○爭執分手一
    事，乙○○不堪其擾，遂報警處理，嗣警於同日21時55分許
    據報到場，並於同日22時50分許對其施以呼氣酒測，測得甲
    ○○吐氣中酒精濃度達每公升0.82毫克，而悉上情。
二、案經高雄縣政府警察局鳳山分局報請臺灣高雄地方法院檢察
    署檢察官偵查起訴。
    理  由
一、證據能力部分：
    被告以外之人於審判外之陳述，雖不符前4 條之規定，而經
    當事人於審判程序同意作為證據，法院審酌該言詞陳述或書
    面陳述作成時之情況，認為適當者，亦得作為證據，刑事訴
    訟法第159條之5第1項定有明文。本案被告甲○○（下稱被
    告）及檢察官均對本判決後開引用具有傳聞證據性質之證據
    資料，同意作為本案證據使用，本院審酌各該證據作成之情
    況，並無不法取供等非任意性情況，認為適當，爰依上開規
    定作為證據。
二、上揭事實，業據被告於本院審理時坦承不諱（見本院卷第13
    、17頁），核與證人乙○○於偵查中之證述相符，並有高雄
    縣政府警察局交通警察隊酒精濃度呼氣測試報告、刑法第一
    百八十五條之三案件測試觀察紀錄表、高雄縣政府警察局舉
    發違反道路交通管理事件通知單、現場照片等資料在卷足稽
    （見警卷第3 至5 、9 頁），足證被告之自白核與事實相符
    ，其犯行堪以認定，應依法論科。
三、刑法第185 條之3 規定服用酒類致不能安全駕駛動力交通工
    具而駕駛罪，係抽象危險犯，並不以發生具體危險為必要，
    至所謂酒醉狀態，只需一般評價程度達於對車輛駕駛行為失
    其必要之注意力或判斷力之虞即可，至實際上對駕駛行為是
    否發生具體危險，並非首要考慮之因素，而服用酒類不能安
    全駕駛動力交通工具之認定，參考德國、美國之認定標準，
    對於酒精濃度吐氣已達每公升0.55毫克，肇事率為一般正常
    人之10倍，即認為已達不能安全駕駛之標準。本件被告酒後
    駕車，經測得其呼氣酒精濃度每公升0.82毫克，此有呼氣酒
    精濃度測試單1 紙在卷足憑，堪認被告確因飲酒已達不能安
    全駕駛動力交通工具之程度無疑。是核被告所為，係犯刑法
    第185 條之3 不能安全駕駛動力交通工具罪。爰審酌被告於
    94 年 間，因公共危險案件，經本院以94年度交簡字第1104
    號判處拘役55日確定，於94年10月28日易科執畢出監，本次
    雖不構成累犯，惟被告又再於飲用酒類後率爾騎車上路，且
    呼氣酒精濃度高達每公升0.82毫克，顯見其不顧自身安全及
    未能尊重其他道路使用者之權益，其行為實不足取，及其犯
    後坦承犯行，態度尚可等一切情狀，量處如主文所示之刑，
    並諭知易科罰金之折算標準，以資懲儆。
據上論斷，應依刑事訴訟法第299條第1項前段，刑法第185條之3
、第41條第1項前段，刑法施行法第1條之1，判決如主文。
本案經檢察官李茂增到庭執行職務。
中    華    民    國    99    年    5     月    31    日
                     交通法庭       法  官  吳芝瑛
以上正本證明與原本無異。
如不服本判決應於收受送達後10日內向本院提出上訴書狀，並應
敘述具體理由；如未敘述上訴理由者，應於上訴期間屆滿後20日
內向本院補提理由書（均須按他造當事人之人數附繕本）「切勿
逕送上級法院」。
中    華    民    國    99    年    5     月    31    日
                                    書記官  林麗文
附錄論罪科刑法條：
中華民國刑法第185條之3
服用毒品、麻醉藥品、酒類或其他相類之物，不能安全駕駛動力
交通工具而駕駛者，處1年以下有期徒刑、拘役或科或併科3萬元
以下罰金。

司法院資訊處製作；財團法人民間司法改革基金會備份。
